臺灣臺北地方法院民事判決　九十年度簡上字第七一四號
　　上訴人　　甲○○
　　被上訴人　乙○○
右當事人間請求損害賠償事件，上訴人對於中華民國九十年十一月十三日本院新店簡
易庭九十年度店簡字第五０五號第一審判決提起上訴，本院判決如左：
    主  文
上訴駁回。
第二審訴訟費用由上訴人負擔。
    事  實
甲、上訴人方面：
一、聲明：原判決不利上訴人部分應予廢棄，前開廢棄部分並駁回被上訴人第一審之
    請求。
二、陳述：除與原審判決書所載者相同茲予引用外，另補稱：
          兩造當初在警局同意互不提出告訴，被上訴人也表示不追究上訴人之民事
          責任，雙方既已和解，被上訴人就不能再提出本件民事求償等語。
三、證據：援用原審之立證方法。
乙、被上訴人方面：
一、聲明：駁回上訴。
二、陳述：除與原審判決書所載者相同茲予引用外，補稱：
          當初在警局兩造雖有口頭協調上訴人不告伊搶車，伊就不告上訴人傷害，
          但伊並未放棄對上訴人民事上之請求，後來隔天伊去警察局請求上訴人作
          書面和解筆錄，賠償伊醫療損失，上訴人拒不給付，伊始提起本件訴訟。
三、證據：援用原審之立證方法。
    理  由
一、本件被上訴人於原審起訴主張：上訴人甲○○為原告之前配偶，於民國（下同）
    八十九年八月十四日下午四時許，駕駛車號ＨＴ─五七五六號自小客車搭載被上
    訴人行經台北縣新店市○○路與新烏路口時，因細故與被上訴人起口角爭執，遂
    下車開啟被上訴人座位旁之車門用力將被上訴人強拉下車，致被上訴人摔出車外
    撞至路旁石階，受有左臂擦挫傷約三×三公分、左側背部挫傷併紅腫四×一公分
    之傷害並傷及背部挫傷併發慢性肌腱炎及疼痛等傷害，被上訴人受傷後，支付醫
    藥費三萬零四百七十元；又被上訴人傷勢嚴重，至今尚無法痊癒，精神上受有極
    大痛苦，上訴人應賠償慰撫金十萬元，爰依侵權行為法則起訴等語。（原審判令
    上訴人給付醫藥費一萬五千一百五十元及慰藉金五萬元，共計六萬五千一百五十
    元，被上訴人對於原審駁回其逾上開准許金額部分，未予上訴，該部分業因被上
    訴人未上訴而告確定）
二、上訴人則以：兩造當初在警局經警員勸導下達成和解，雙方承諾互不提告訴，原
    告違反承諾起訴並無理由等語，資為抗辯。
三、經查，上訴人於八十九年八月十四日下午四時許，駕車搭載被上訴人行經台北縣
    新店市○○路與新烏路口時，因細故與被上訴人起口角爭執，強拉被上訴人下車
    ，致被上訴人摔出車外撞至路旁石階，受有左臂擦挫傷約三×三公分、左側背部
    挫傷併紅腫四×一公分之傷害並傷及背部挫傷併發慢性肌腱炎及疼痛之傷害等節
    ，業經上訴人於本院九十年度簡字第一八二四號刑事案件及原審中供認不諱，並
    有診斷證明書一件、照片三張、收據二十八張附於本院九十年附民字第七五號卷
    宗內，及驗傷診斷書一件、收據影本十九紙附於原審證物袋內可稽，且上訴人於
    本院審理時對前開事實亦不予爭執，是上訴人前開傷害犯行，應堪認定。
四、按當事人主張有利於己之事實者，就其事實有舉證之責任，民事訴訟法第二百七
    十七條定有明文。上訴人雖於本院審理時陳稱兩造當初在警局同意互不提出告訴
    ，被上訴人也表示不追究上訴人之本件民事責任云云，惟業經被上訴人否認，並
    陳稱其並未放棄對上訴人之民事求償等語，而處理兩造間紛爭警員陳裕雄於原審
    到庭證稱：約在八十九年八月中，在青潭派出所，因有人打電話，我們通知他們
    二人到場，後來好像達成和解，和解內容好像女的有受傷，男的有被搶車，記憶
    中雙方同意互不提出告訴，只是口頭上的協調，女的有承諾傷害不提出告訴等語
    ，亦未證實被上訴人於承諾不提出傷害之刑事告訴之同時，亦拋棄其對上訴人之
    民事請求，而上訴人又未提出其他積極證據證明被上訴人業已同意放棄本件民事
    求償權，參之前揭條文之說明，上訴人對其前揭主張之事實既不能證明，即尚難
    憑採。
五、又按因故意或過失，不法侵害他人之權利者，負損害賠償責任。不法侵害他人之
    身體、健康、名譽、自由、信用、隱私、貞操、或不法侵害其他人格法益而情節
    重大者，對於被害人因此喪失或減少勞動能力或增加生活上之需要時，應負損害
    賠償責任。又不法侵害他人之身體、健康、名譽或自由者，被害人雖非財產上之
    損害，亦得請求賠償相當之金額。民法第一百八十四條第一項前段、第一百九十
    三條第一項、第一百九十五條第一項定有明文。上訴人既對被上訴人為傷害行為
    ，對於被上訴人因而所受之損害，自應負賠償責任，茲將原告請求被告賠償費用
    是否應予准許，分述如次：
(一)醫療費用：被上訴人據以請求之四十七張收據中，除證明書費以外之醫療費用合
    計為一萬五千一百五十元，依被上訴人所受傷害及各收據載明醫療費別，均屬治
    療上之必要費用，應由上訴人賠償被上訴人。
(二)精神慰藉金部分：被上訴人因上訴人不法侵害其身體，其精神必受有痛苦。本院
    斟酌被上訴人前揭所受傷勢及其因傷治療、復健所受苦痛，並參酌兩造之年齡、
    身份、地位、被告資力等情況，認上訴人給付被上訴人之慰藉金以五萬元為適當
    ，應予准許。
六、綜上，上訴人應賠償被上訴人之金額為六萬五千一百五十元，及自起訴狀繕本送
    達翌日即九十年三月二十四日起至清償日止，按年息百分之五計算之利息部分，
    被上訴人之請求在此範圍內，為有理由，應予准許。原審命上訴人給付六萬五千
    一百五十元及自起訴狀繕本送達翌日即九十年三月二十四日起按年息百分之五計
    算利息，洵屬正當，上訴意旨指摘原判決不當，求予廢棄，不應准許，其上訴應
    予駁回。
七、據上論結，本件上訴為無理由，依民事訴訟法第四百三十六條之一第三項、第四
    百四十九條第一項、第七十八條，判決如主文。
中　　　華　　　民　　　國　　九十一　　年　　　五　　　月　　　九　　　日
　　　　　　　　　　　　　　　　　　　民事第六庭審判長法官　鄭純惠
　　　　　　　　　　　　　　　　　　　　　　　　　　　法官　林孟皇
　　　　　　　　　　　　　　　　　　　　　　　　　　　法官　黃蓓蓓
右為正本係照原本作成
如對本判決上訴，須於判決送達後廿日內向本院提出上訴狀
中　　　華　　　民　　　國　　九十一　　年　　　五　　　月　　　十　　　日
　　　　　　　　　　　　　　　　　　　　　　　　法院書記官　柯金珠
